# 请教合并报表问题

提问人：热爱写论文 时间：2017-03-11 10:50:40
1 、上市公司控股X公司20%股份； 2 、X公司的经营中必不可少的某一重要环节，完全受上市公司控制，且X公司为此需要向上市公司付费； 3 、上市公司向X公司推荐了大量（一半以上）的客户且 根据客户业务量的多少X公司需要向上市公司付费； 请问是否有合并报表的需要？

回答人：chenyiwei
单纯的在业务和资源方面的依赖并不构成控制。你说的情况不足以认定上市公司对X构成控制。关键是：这样的依赖是否已经对X的治理机构产生了影响，因为控制更多地体现在治理结构（相关活动的决策）方面，而不是业务来源和业务处理层面。